# 请教权益法下有其他权益变动时，累计亏损有可能超过投资成本？

提问人：lemonl 时间：2011-09-16 09:49:45
请教版主及各位 例如 2009 年末A企业支付 300 万元与其他公司共同设立B企业，A企业占30%的股份，采用权益法核算。 2010 年B企业亏损 1200 万元，同时B企业因持有可供出售金融资产公允价值计入资本公积的金额为 100 万元。A企业在确认应享有B企业所有者权益变动时以长期股权投资减计至零为限： 借： 投资收益 330 万元 借：长期股权投资-其他权益变动 30 万元 贷：长期股权投资-损益调整 330 万元 贷：资本公积-其他资本公积 30 万元 投资亏损 330 万元超过了原投资金额 300 万元，是否是这样？

回答人：chenyiwei
这个问题在准则中并无明确规定（实务中也应当是罕见的情形）。我理解你的做法应当也是合理的，而且符合准则的字面意思。因为：《企业会计准则第 2 号——长期股权投资》第十三条：“投资企业对于被投资单位除净损益以外所有者权益的其他变动，应当调整长期股权投资的账面价值并计入所有者权益”，并未规定确认其他权益变动（从现在的眼光看，是指其他综合收益中的份额）要以“减记至零为限”；第十一条规定：“投资企业确认被投资单位发生的净亏损，应当以长期股权投资的账面价值以及其他实质上构成对被投资单位净投资的长期权益减记至零为限，投资企业负有承担额外损失义务的除外”，即净亏损份额的确认以“减记至零为限”。在此情况下，可以先确认在被投资企业的其他综合收益中所占的份额，再来确认净亏损份额。需要注意的是：一旦确定下来，就是一项应当一贯适用于所有同类或类似交易的会计政策，以后如果出现其他综合收益为负数的情形，也同样需要照此办理。

提问人：lemonl 时间：2011-09-16 16:28:53
谢谢陈版指导！ 那是否也可以选择这样处理：只是将投资成本和损益调整合计数减计至零，忽略其他权益变动的金额？

回答人：chenyiwei
如我上面回复，按照准则的字面意思，其他综合收益的相应份额总是需要确认的。所以这种做法不恰当。